【裁判字號】    92,訴,2570
【裁判日期】    921230
【裁判案由】    毒品危害防制條例
【裁判全文】
臺灣高雄地方法院刑事判決                        九十二年度訴字第二五七號
    公  訴  人  臺灣高雄地方法院檢察署檢察官
    被      告  甲○○
右列被告因違反毒品危害防制條例案件，經檢察官提起公訴（九十二年度毒偵字第六
一０七號）及移
定由受命法官獨任進行簡式審判程序，本院判決如左：
    主  文
甲○○連續施用第一級毒品，累犯，處有期徒刑拾月。
扣案之第一級毒品海洛因壹包（淨重零點伍捌公克），沒收銷燬之。
    事  實
一、甲○○前因施用毒品案件，經強制戒治期滿，經臺灣高等法院高雄分院，於民國
    （下同）八十九年八月十一日，以八十七年度上易字第一五四九號判處免刑確定
    。又其前因違反槍砲彈藥刀械管制條例案件，經本院以八十七年度易字第二七六
    號判決有期徒刑一年二月確定，於九十年十月三十日入監執行，而九十一年十二
    月二十九日執行完畢。詎其猶不知悔改，竟基於施用第一級毒品海洛因之概括犯
    意，於九十二年八月三十一日某時起至同年十月十一日十五時許止，連續高雄市
    楠梓區○○街七五一巷四號住處等地，以在香菸中摻入海洛因之方式第一級毒品
    海洛因多次，為警先於九十二年八月三十一日二十三時四十分許，在高雄市鼓山
    區○○○路二四一巷十六之二號查獲；復於九十二年十月十三日十四時二十分許
    ，在高雄市○○區○○路一一八巷口查獲，並當場扣得第一級毒品海洛因一包（
    淨重零點五八公克）及注射針筒五支。嗣甲○○經本院以九十二年度毒聲字第六
    二一五號裁定令入戒治處所施以強制戒治一年迄今。
二、案經高雄市政府警察局三民第二分局移送臺灣高雄地方法院檢察署檢察官偵查起
    訴及移送併案審理。
    理  由
一、本案被告甲○○所犯為死刑、無刑徒刑、最輕本刑為三年以上有期徒刑以外之罪
    ，其於準備程序中就被訴事實為有罪之陳述，經法官告知簡式審判程序之旨，並
    聽取公訴人之意見後，依刑事訴訟法第二百七十三條之一第一項規定，裁定由受
    命法官獨任進行簡式審判程序，合先敘明。
二、右揭犯罪事實業據被告於本院審理時坦承不諱，而被告遭查獲時所採集之尿液，
    經送高雄市立凱旋醫院檢驗結果，均呈嗎啡陽性反應，此有該院九十二年九月十
    六日高市凱醫檢字第一三一三號及同年十月二十二日高市凱醫檢字第一三七七號
    煙毒尿液檢驗成績書二紙在卷可稽；又扣案白色粉末一包（淨重○點五八公克）
    經送驗結果，確係第一級毒品海洛因無訛，有法務部調查局調科壹字第二二○○
    一六三五六號鑑定通知書一紙及上開毒品一包扣案可證，足認被告自白顯與事實
    相符；從而，本案罪證明確，被告連續施用第一級毒品海洛因之犯行堪以認定。
三、查海洛因係毒品危害防制條例第二條第二項所稱之第一級毒品，依法不得持有、
    施用，被告持以施用，核其所為，係犯毒品危害防制條例第十條第一項之施用第
    一級毒品罪；其持有第一級毒品後進而施用，其持有之低度行為，為施用之高度
    行為所吸收，不另論罪；其先後多次施用第一級毒品之行為，時間緊接，所犯係
    構成要件相同之罪名，顯係基於概括之犯意反覆為之，為連續犯，應依刑法第五
    十六條之規定以一罪論，並依法加重其刑。至公訴人移送併案審理部分（九十二
    年度偵字第六八五四號），雖未經公訴人提起公訴，惟此部分事實既與前開論罪
    部分有連續犯之裁判上一罪關係，為起訴效力所及，本院自得併予審酌。又被告
    前因槍砲彈藥刀械管制條例案件，經本院以八十七年度易字第二七六號判決有期
    徒刑一年二月確定，於九十年十月三十日入監執行，而九十一年十二月二十九日
    執行完畢，有卷附臺灣高等法院被告全國前案紀錄表一紙可按；其受有期徒刑執
    行完畢，五年以內再犯有期徒刑以上之罪，為累犯，應依法加重其刑，並依法遞
    加重之。爰審酌被告施用海洛因僅係戕害自身，尚未害及他人，然敗壞社會風氣
    ，惟犯罪後坦承犯行態度良好，及其犯罪之期間、情節、手段等一切情狀，量處
    如主文所示之刑。
五、扣案之白色粉末一包（淨重○點五八公克），確係第一級毒品海洛因，已如前述
    ，應依毒品危害防制條例第十八條第一項前段規定宣告沒收銷燬之；至送鑑耗損
    之海洛因粉末，既已滅失，自無庸宣告沒收；至於扣案之注射針筒五支，被告供
    稱非其所有，且被告自承其係以在香菸中摻入海洛因之方式施用第一級海洛因，
    故扣案之注射針筒五支，既非被告所有，亦非其預備供施用海洛因所用之物，自
    不應依刑法第三十八條一項第二款宣告沒收之。
六、又被告於九十二年八月三十一日經警查獲採尿，經送驗其尿液另呈安非他命陽性
    反應，此有前揭鑑定通知書附卷足憑，是被告是否另涉有毒品危害防治條例第十
    條第二項施用第二級毒品甲基安非他命之犯行，因與本案無涉，本院無從加以審
    究，宜由檢察官另行偵辦，附此敘明。
據上論斷，應依刑事訴訟法第二百七十三條之一第一項、第二百九十九條第一項前段
，毒品危害防制條例第十條第一項、第十八條第一項前段，刑法第十一條、第五十六
條、第四十七條，判決如主文。
本案經檢察官乙○○到庭執行職務。
中      華      民      國    九十二    年     十二     月     三十     日
                                     臺灣高雄地方法院刑事第九庭
                                         法  官    張  茹  棻
右正本證明與原本無異。
如不服本判決，應於判決送達後十日內，向本院提出上訴狀。
                                         書記官    李  忠  霖
中      華      民      國    九十二    年     十二     月     三十     日
附錄本判決論罪科刑法條：
毒品危害防制條例第十條第一項：
施用第一級毒品者，處六月以上五年以下有期徒刑。


司法院資訊處製作；財團法人民間司法改革基金會備份。
